# PPP项目中，无形资产模式下，维修服务不构成单项履约义务下

提问人：18086508379 时间：2022-05-08 15:59:22
请教陈版及各位老师
在PPP项目中，无形资产模式下，维修服务不构成单项履约义务时，需要计提对应的预计负债，并确认主营业务成本。
请问为什么质保类保证确认预计负债是计入销售费用，而此处是计入成本呢？

回答人：chenyiwei
保证性质保不构成单项履约义务，而且是在商品控制权转移给客户之后发生的，因此相关负债计提时（或支出发生时）是计入销售费用。
对于PPP项目无形资产模式下的维修服务，是合同约定需提供的服务（虽然不构成单项履约义务），且导致该项义务的原因是运营期内PPP项目资产因使用导致的磨损，且本身是运维服务的一部分（一般的质保不涉及运维服务），所以该项义务的相关支出在计提时应计入运维服务的成本。